【裁判字號】    95,再,18
【裁判日期】    950523
【裁判案由】    土地所有權移轉登記
【裁判全文】
臺灣高等法院臺中分院民事裁定            95年度再字第18號
再審原告  丁○○
再審被告  丙○○
          乙  ○
          戊○○
          甲○○
上列當事人間土地所有權移轉登記事件，再審原告對於民國94年
3月1日本院94年度上字第29號第二審確定判決及裁定，另對於民
國95年2月21日本院95年度再字第7號裁定，分別提起再審之訴及
聲請再審，本院裁定如下：
      主      文
再審之訴及再審之聲請均駁回。
再審訴訟費用及聲請費用，由再審原告負擔。
      理      由
一、按提起民事再審之訴，應自判決確定時起三十日之不變期間
    內為之；但再審之理由知悉在後者，自知悉時起算，民事訴
    訟法第五百條第一項及第二項定有明文。又再審原告主張其
    知悉再審理由在後者，應就此利己事實負舉證責任，此觀同
    法第五百零一條第一項第四款之規定自明。而聲請再審，依
    民事訴訟法第五百零七條準用第五百條第一項及第二項之規
    定，應自裁定確定時起三十日之不變期間內為之。本件再審
    原告與再審被告丙○○等間土地所有權移轉登記事件，本院
    94年度上字第29號確定判決及裁定正本業於民國（下同）94
    年3月10日送達，有送達證書附本院所調取前開確定判決卷
    宗可稽，自送達之翌日起算，扣除在途期間，早已屆滿，竟
    遲至95年4月4日，始提起本件再審之訴及再審之聲請，顯已
    逾30日之不變期間，揆諸首開說明，自不合法。再審原告雖
    主張其知悉再審理由在後，然僅謂其關於再審理由發生或知
    悉在後之情形，已在本院94年再字第14號、94年再抗字第12
    號事件說明，惟該事件再審原告稱其本來不了解可以提再審
    ，經多方訊問後方知確定判決及確定裁定可以提起再審，因
    知悉在後，故所為再審之聲請並未逾期等語，尚未能證明再
    審原告知悉再審原因在後之情形，則依上說明，其再審之訴
    及聲請再審，自非合法。
二、次按聲請再審，應依民事訴訟法第五百零七條準用第五百零
    一條第一項第四款規定表明再審理由，此為必須具備之程式
    。所謂表明再審理由，必須指明確定裁定有如何合於法定再
    審事由之具體情事，始為相當；倘僅泛言有何條款之再審事
    由，而無具體情事者，尚難謂已合法表明再審理由。如未表
    明再審理由，法院無庸命其補正。本件再審原告對本院95年
    度再字第7號裁定，經核其聲請狀內表明之再審理由，無非
    說明其對於前訴訟程序確定裁判不服之理由，對於該確定裁
    定究有如何適用法規顯有錯誤之具體情事，則未據敘明，依
    上說明，其聲請自非合法。
三、綜上所述，本件再審之訴及再審之聲請均為不合法，依民事
    訴訟法第五百零七條、第五百零二條第一項、第九十五條、
    第七十八條，裁定如主文。
中    華    民    國    95    年    5     月    23    日
                    民事第一庭審判長法  官  吳火川
                                    法  官  陳繼先
                                    法  官  饒鴻鵬
以上正本係照原本作成。
如不服本裁定應於送達後十日內向本院提出抗告狀，並繳納抗告
費新臺幣1,000元。
                                    書記官  陳如慧
中    華    民    國    95    年    5     月    24    日
                                                      Ｂ


司法院資訊處製作；財團法人民間司法改革基金會備份。
